【裁判字號】    92,親,6
【裁判日期】    920225
【裁判案由】    否認子女
【裁判全文】
臺灣臺中地方法院民事判決  九十二年度親字第六號
    原      告  甲○○
    被      告  乙○○
                丙○○
    兼右二人    丁○○
    法定代理人
右當事人間否認子女事件，本院判決如左：
    主      文
確認被告乙○○（男、民國○○○年○月○日生、身分證字號：Ｚ00000000
0號）、丙○○ (女、民國○○○年○月○○○日生、身分證字號：Ｚ000000
000號)非被告丁○○自原告受胎所生之婚生子。
訴訟費用由被告負擔。
    事      實
甲、原告方面：
  一、聲明：如主文所示。
  二、陳述：原告與被告丁○○於民國八十四年五月二日結婚，現婚姻關係仍存續中
      ，原告於八十五年十月三十一日因刑事案件入監服刑，迄九十一年七月十六日
      始假釋出獄，原告於出獄後申請戶籍謄本時，發現被告丁○○產下兩名子女乙○○及丙○○，被告丁○○生產期間，兩造夫妻關係存續中，因此乙○○、丙○○推定為原告之婚生子女。然兩名子女受胎期間，原告尚在台灣台中監獄服
      刑，不可能與被告丁○○有性關係，因此被告乙○○、丙○○顯然不是自原告
      受胎所生之子女，就被告楊蓮產下兩名子女之事，原告是於九十一年十一月一
      日請領戶籍謄本時才得知，為此爰依民法第一千六十三條第二項規定狀請准予
      判決如訴之聲明。
  三、證據：提出戶籍謄本正本二份為證。
乙、被告方面：
  一、聲明：同意原告之請求。
  二、陳述：被告丁○○產下被告乙○○、丙○○後，即至戶政機關辦理出生登記，
      八十七年之後，被告丁○○亦未至監獄探視原告。
丙、本院依職權查明被告在監在押資料。
    理      由
一、本件原告主張其與被告丁○○夫妻關係現仍存續中，原告因刑事強盜案件於八十
    五年十月三十一日入台中看守所，於八十七年五月二十二日離所，並於同日送台
    灣台中監獄執行徒刑，迄九十一年七月十六日始假釋出監，期間被告丁○○於八
    十七年十月八日產下一子乙○○、八十九年九月二十四日又產下一女丙○○之事
    實，被告丁○○到院後不為否認，並據證人即原告之父王萬成到院陳述明確，且
    有原告提出戶籍謄本正本二份為證；另本院依職權查明原告確於八十五年十月三
    十一日因強盜案件入台灣台中看守所，於八十七年五月二十二日轉入台灣台中監
    獄服刑，迄九十一年七月十六日始假釋出監，有法務部在監在押資料表乙紙在卷
    可稽，而被告丁○○自八十七年後均未至監獄探視原告，不可能與原告發生性行
    為，亦經被告陳明在卷，原告之主張，自堪信為真實。
二、按民法第一千零六十三條第一項推定之婚生子女，如夫妻之一方能證明妻非自夫
    受胎者，得於知悉子女出生之日起，一年內提起否認之訴，同條第二項定有明文
    。查被告丁○○受胎生下被告乙○○、丙○○，係在其與原告婚姻關係婚姻關係
    存續中，則依法自應推定被告乙○○、丙○○為原告與被告丁○○之婚生子女，
    然被告丁○○受胎懷有被告乙○○、丙○○時，原告在台灣台中看守所、台中監
    獄執行徒刑，事實上不可能與被告丁○○同居，即乙○○、丙○○非自原告受胎
    。又原告於九十一年十一月一日請領戶籍謄本始知悉乙○○、丙○○出生之事實
    ，揆諸上開說明，原告於知悉被告乙○○、丙○○出生之日起一年內提起本件訴
    訟，於法洵屬有據，應予准許。
三、據上論結，本件原告之訴為有理由，依民事訴訟法第七十八條、第八十五條第一
    項前段，判決如主文。
中      華      民      國    九十二    年      二      月    二十五    日
                                臺灣臺中地方法院家事法庭
~B法      官  陳學德
右為正本係照原本作成
如對本判決上訴須於判決送達後廿日內向本院提出上訴狀
中      華      民      國    九十二    年      二      月    二十六    日
~B法院書記官  賴榮順


司法院資訊處製作；財團法人民間司法改革基金會備份。
